臺灣高雄地方法院民事裁定
110年度消債清字第292號
聲  請  人  李俊昌  
0000000000000000

0000000000000000

0000000000000000

代  理  人  陳雅貞律師
上列當事人因消費者債務清理事件聲請清算，本院裁定如下：
    主  文
聲請人李俊昌自中華民國一一一年五月十一日下午四時起開始清
算程序。
命司法事務官進行本件清算程序。
    理  由
一、聲請意旨略以：伊有不能清償債務情事，前向本院聲請調解
    債務清償方案，惟調解不成立。伊又未經法院裁定開始更生
    程序或許可和解或宣告破產，爰聲請清算等語。
二、按債務人不能清償債務或有不能清償之虞者，得依本條例所
    定更生或清算程序，清理其債務；債務人於法院裁定開始更
    生程序或許可和解或宣告破產前，得向法院聲請清算；法院
    開始清算程序之裁定，應載明其年、月、日、時，並即時發
    生效力；法院開始更生或清算程序後，得命司法事務官進行
    更生或清算程序，必要時得選任律師、會計師或其他適當之
    自然人或法人1人為監督人或管理人，消費者債務清理條例
    （下稱消債條例）第3條、第80條前段、第83條第1項、第16
    條第1項分別定有明文。
三、經查：
  ㈠聲請人前於民國110年10月8日具狀向本院聲請調解債務清償
    方案，經本院110年度司消債調字第450號受理，於110年11
    月9日調解不成立，聲請人於同日以言詞聲請清算等情，業
    經本院依職權調閱上開調解卷宗核閱無訛，並有調解程序筆
    錄可參【本院110年度司消債調字第450號卷（下稱調卷）第
    72至背面頁】，是以依消費者債務清理條例施行細則第44條
    之3規定，聲請人於前置調解不成立後聲請清算，應屬合法
    。
　㈡聲請人財產、所得
　　聲請人於108年至109年度申報所得各為新臺幣（下同）22,1
    00元、0元，名下無財產，至台灣人壽保單為團保，聲請人
    因罹患憂鬱症、雙相情緒障礙症、失智症、纖維肌痛，領有
    中度身心障礙手冊，長期工作不穩定，曾於108年10月29日
    至同年12月5日任職於社團法人高雄市心理復健協會(下稱心
    復協會)，共領取薪資22,100元，其後無工作收入，僅賴每
    月領取身障補助8,836元及低收入補助6,358元維持生活。嗣
    因聲請人需繳納刑事罰金，故先向心復協會借款而於109年9
    月至11月共繳納罰金6萬元，復於110年4月至6月間至浤耀保
    全公司擔任臨時工，經派遣至高雄澄清會館擔任防疫旅館管
    理員(時薪100元，每日工時8至12小時不等，每周工作5日)
    ，薪資各為18,000元、32,400元、35,970元，共86,370元，
    聲請人即以薪資清償罰金借款，並將剩餘薪資及防疫津貼於
    110年7月至11月分期繳納另筆刑事罰金3萬元，110年6月3日
    曾領取疫情補助4,500元、110年6月21日領取防疫旅館工作
    津貼1,161元、110年7月30日領取高雄市政府補助3,000元，
    未領取其他補助或給付等情，有附表所示證據附卷可證。依
    聲請人上述工作、收入及財產情況，堪認以其每月領取之身
    障補助及低收入補助合計共15,194元(計算式：8,836＋6,358
    ＝15,194)，核算其償債能力，較為妥適。
　㈢聲請人最低生活費　
　　聲請人主張每月支出15,299元（有房屋租金）乙情。按債務
    人必要生活費用，以最近1年衛生福利部或直轄市政府所公
    告當地區每人每月最低生活費1.2倍定之，消債條例第64條
    之2第1項定有明文。本院參酌衛福部社會司所公告111年度
    高雄市最低生活費為14,419元，1.2倍即17,303元，故聲請
    人主張每月必要支出15,299元，未逾此金額，應予採計。
  ㈣聲請人是否有不能清償或不能清償之虞
　　本件以聲請人目前每月收入15,194元為其償債能力基準，扣
    除每月最低生活費15,299元後，已無餘額，而聲請人目前無
    擔保負債總額為5,220,545元（見調卷第55至56頁、第64至6
    7頁、第69頁、第61至63頁、第69頁、第58頁、第68至70頁
    、第78至82頁、第57頁、第59至60頁；本案卷第89至90頁、
    第34至38頁，包含：台北富邦銀行、兆豐銀行、匯豐(臺灣)
    銀行、聯邦銀行、遠東銀行、台新銀行、中國信託銀行、中
    華電信股份有限公司、億豪管理顧問股份有限公司、滙誠第
    一資產管理股份有限公司、衛生福利部中央健康保險署、勞
    動部勞工保險局)，更遑論清償債務，堪認聲請人確有不能
    清償債務之情事。
　㈤綜上，本件聲請人向本院聲請清算，應予准許，並命司法事
    務官進行本件清算程序。
四、依本條例第11條第1項、第83條第1項、第16條第1項，裁定
    如主文。 　
中　　華　　民　　國　　111 　年　　5 　　月　　11　　日
              　　民事庭　　法　官　賴寶合
上為正本係照原本作成
本裁定不得抗告
中　　華　　民　　國　　111 　年　　5 　　月　　11　　日
  　                        書記官　胡美儀
附表：【本院110年度消債清字第292號卷(下稱本案卷)】
1.108年至109年綜合所得稅各類所得資料清單及財產歸屬資料清
  單（調卷第18至20頁）
2.財產及收入狀況說明書（調卷第4至6頁、本案卷第112至114
  頁）。
3.債權人清冊（本案卷第109至111頁）。
4.戶籍謄本（本案卷第12頁）。
5.勞工保險被保險人投保資料表（調卷第26至28頁）。
6.個人商業保險查詢結果表（本案卷第43至44頁）。
7.財團法人金融聯合徵信中心前置協商專用債權人清冊（調卷第
  13至15頁）。
8.信用報告（調卷第16至17頁）。
9.社會補助查詢表（本案卷第17至19頁）。
10.勞動部勞工保險局函（本案卷第20頁）。
11.高雄市政府都市發展局函（本案卷第22頁）。
12.勞動部勞動力發展署高屏澎東分署函（本案卷第21頁）。
13.健保查詢表(本案卷第66至69頁)。
14.存簿（調卷第21至25頁、本案卷第45至58頁）。
15.診斷證明書(調卷第30頁、本案卷第65頁、第115至116頁)。
16.身心障礙證明、低收入證明書(調卷第31頁、第32頁)。
17.社團法人高雄市心理復健協會收款證明暨明細表(調卷第33至
   35頁)
18.本院110年度聲字第332號刑事裁定(調卷第36至38頁)。
19.社團法人高雄市心理復健協會函(本案卷第23至33頁)。
20.收入證明切結書(本案卷第42頁)。
21.臺灣高雄地方檢察署辦理分期繳納罰金執行案件進行表、收
   據(本案卷第103至108頁)。
22.台灣人壽保險股份有限公司函（卷第117頁）。